【裁判字號】    89,易,808
【裁判日期】    900226
【裁判案由】    贓物
【裁判全文】
臺灣雲林地方法院刑事判決
    公  訴  人  臺灣雲林地方法院檢察署檢察官
    被      告  丙○○
右列被告因贓物案件，經檢察官提起公訴（八十九年度偵字第三二○九號），本院判
決如左︰
    主  文
丙○○故買贓物，累犯，處有期徒刑肆月，如易科罰金，以佰元折算壹日。
    事  實
一、丙○○前於民國八十六年間，因違反麻醉藥品管理條例案件，經台灣高等地方台
    南分院判處有期徒刑七月確定，於八十八年一月二十一日執行完畢。詎丙○○仍
    不知悔改，明知真實姓名年籍不詳綽號「阿龍」之男子所持有，並未懸掛車牌之
    自用小客車一輛，應係來路不明之贓車，竟因心存貪念，而於八十九年七月間某
    日，在雲林縣東勢鄉○○村○○街五號其友人乙○○家中，以新台幣（下同）五
    千元之低價，向該真實姓名年籍不詳綽號「阿龍」之男子，購得前揭自小客車，
    並將其所有車牌號碼ＦＰ─九六六六號車牌懸掛於上開自小客車上，供己駛用。
    迨於八十九年八月八日十五時許，在丙○○位於雲林縣元長鄉潭西村潭內一○四
    號住處，為警查獲。
二、案經雲林縣警察局移送臺灣雲林地方法院檢察署檢察官偵查起訴。
    理  由
一、訊據被告丙○○固不否認有於右揭時、地，以五千元之代價，向真實姓名年籍不
    詳綽號「阿龍」之男子，購得前揭並未懸掛車牌之自小客車一部之事實，惟矢口
    否認有何故買贓物之犯行，辯稱：伊不知為贓物云云。惟查：（一）前揭自小客
    車原係被害人甲○○所有於八十九年七月八日十三時許，在雲林縣虎尾鎮○○里
    ○○路七十號前處失竊等情，已經證人蕭素凌即被害人甲○○之妻於警訊時指述
    綦詳，復有車輛竊盜、車牌失竊資料個別查詢報表─查詢車輛認可資料、贓物認
    領保管收據各一紙可按，足見上揭自小客車為失竊之贓物無訛。（二）按一般車
    輛之買賣，除應取得車籍之來源證明資料外，並應有行車執照，以供交通警察單
    位之路檢，並據以向該管監理機關辦理過戶登記，乃眾所週知之事，再被告與該
    真實姓名年籍不詳綽號「阿龍」之男子，並非熟識，已經被告於偵查中供承不諱
    （見偵查卷第二十五頁反面），而前揭自小客車係裕隆廠牌八十二年出廠之自小
    客車，其外觀完整，並無明顯缺陷，亦有車輛竊盜、車牌失竊資料個別查詢報表
    ─查詢車輛認可資料一紙、照片二紙在卷可佐，且前揭自小客車現今約值十五萬
    元等情，復據證人即被害人甲○○之妻蕭素凌於警訊中無訛，衡諸常情，被告既
    與該綽號「阿龍」之男子並非熟識，且前揭自小客車復未懸掛車牌，自應探求該
    自小客車來源是否無疵，並待補齊文件後，始予購買，然被告竟於並未取得行車
    執照或其他來源證明之情形下，即以五千元之顯不相當之價格，向該綽號「阿龍
    」之男子購買前揭自小客車，且嗣後復將自己所有之車牌懸掛於之上，以資掩飾
    ，被告應有贓物之認識，至為灼然。綜上所陳，被告所辯，顯係事後卸責之詞，
    不足採信。本件事證明確，被告犯行堪予認定。
二、核被告所為，係犯刑法第三百四十九條第二項之故買贓物罪。被告前於民國八十
    六年間，因違反麻醉藥品管理條例案件，經台灣高等地方台南分院判處有期徒刑
    七月確定，於八十八年一月二十一日執行完畢，有台灣雲林地方法院檢察署刑案
    資料查註紀錄表、本院被告全國前案紀錄表可按，其五年內再犯本罪，為累犯，
    應依刑法第四十七條之規定加重其刑。爰審酌被告一時貪念，助長竊盜犯行，危
    害社會治安甚鉅，並參酌被害人所受之損害程度、及被告犯罪後態度等一切情狀
    ，量處如主文所示之刑，並諭知易科罰金之折算標準。末按刑法第四十一條：「
    犯最重本刑為三年以下有期徒刑之罪，而受六月以下有期徒刑或拘役之宣告，因
    身體、教育、職業或家庭之關係，執行顯有困難者，得以一元以上三元以下折算
    一日，易科罰金」，已於九十年一月十日經總統公布修正為第四十一條第一項：
    「犯最重本刑為五年以下有期徒刑之罪，而受六月以下有期徒刑或拘役之宣告，
    因身體、教育、職業或家庭之關係或其他正當事由，執行顯有困難者，得以一元
    以上三元以下折算一日，易科罰金」，同年月十二日生效。本件被告犯罪日期在
    前述法律修正前，犯罪後法律變更，比較新舊法，以新法對被告有利，自應適用
    新法即修正後之刑法第四十一條第一項前段之規定，諭知易科罰金之折算標準，
    併此敘明。
據上論斷，應依刑事訴訟法第二百九十九條第一項前段，刑法第二條第一項前段、第
三百四十九條第二項、第四十七條、修正後刑法第四十一條第一項前段，罰金罰鍰提
高標準條例第一條前段、第二條，判決如主文。
本案經檢察官林伯宇到庭執行職務。
中      華      民      國      九十      年      二      月   二十六   日
                                         臺灣雲林地方法院刑事第二庭
                                             法  官  冷  明  珍
右正本證明與原本無異。
如不服本判決，應於判決送達後十日內向本院提出上訴狀( 應附繕本 )。
                 書記官  周  麗  雲
中      華      民      國      九十      年      二      月   二十六   日
刑法第三百四十九條
收受贓物者，處三年以下有期徒刑、拘役或五百元以下罰金。
搬運、寄藏、故買贓物或為牙保者，處五年以下有期徒刑、拘役或科或併科一千元以
下罰金。
因贓物變得之財物，以贓物論。


司法院資訊處製作；財團法人民間司法改革基金會備份。
